【裁判字號】    98,易,2076
【裁判日期】    980730
【裁判案由】    竊盜
【裁判全文】
臺灣臺中地方法院刑事判決              98年度易字第2076號
公  訴  人  臺灣臺中地方法院檢察署檢察官
被      告  戊○○
                    國民
上列被告因竊盜案件，經檢察官提起公訴（九十八年度偵字第一
二八一八號），因被告就被訴事實為有罪之陳述，經本院告知簡
式審判程序意旨，並聽取公訴人及被告之意見後，裁定依簡式審
判程序審理判決如下：
    主    文
戊○○共同竊盜，累犯，處有期徒刑伍月，如易科罰金，以新臺
幣壹仟元折算壹日。
    犯罪事實
一、戊○○前因竊盜案件，經本院以九十四年度易字第二三四四
    號判處有期徒刑四月，臺灣高等法院以九十五年上易字第七
    二七號判處有期徒刑一年，嗣經減刑為有期徒刑二月、六月
    ，與又因竊盜案件經臺灣高等法院以九十五年上易字第一二
    一九號判處有期徒刑二年，合併定其應執行刑為有期徒刑二
    年六月，而於民國九十七年七月二十四日縮刑期滿執行完畢
    。詎仍不思悔改，復與姓名年籍不詳、綽號「小胖」之成年
    男子共同基於意圖為自己不法所有之竊盜犯意聯絡，於九十
    八年五月十一日上午十時三十分許，綽號「小胖」之男子進
    入「嶺東高級中學」校園內後，戊○○另趁校園警衛未注意
    之際，由大門侵入上開學校內（渠等侵入建築物之部分均未
    據告訴）。之後，由戊○○在該校第一教學大樓一、二樓樓
    梯間把風，再由綽號「小胖」之男子進入該棟大樓三樓之三
    年丙班教室內，接續徒手竊取如附表所示被害人所有如附表
    所示之財物。嗣經上開班級學生林曉姍、吳雯萱及劉國傑發
    現後，報警將戊○○當場查獲，並扣得現金四千八百元（已
    發還）。
二、案經臺中市警察局第四分局報請臺灣臺中地方法院檢察署檢
    察官偵查起訴。
    理    由
一、按除簡式審判程序、簡易程序及刑事訴訟法第三百七十六條
    第一款、第二款所列之罪之案件外，第一審應行合議審判，
    刑事訴訟法第二百八十四條之一定有明文。本件被告所犯係
    屬刑事訴訟法第三百七十六條第二款所列之刑法第三百二十
    條之竊盜罪，依法獨任進行審理程序，合先敘明。
二、次按原起訴意旨雖認綽號「小胖」之成年男子有踰越圍牆為
    本件竊盜行為，而認被告所犯為刑法第三百二十一條第一項
    第二款之加重竊盜罪，惟業經蒞庭檢察官於本院九十八年七
    月十六日準備程序期日，當庭將綽號「小胖」踰越圍牆部分
    之事實請求更正為以不明方法進入校園，並將起訴法條更正
    為刑法第三百二十條第一項之普通竊盜罪，附此敘明。
三、上揭竊盜之事實，業據被告戊○○於警詢及本院審理中坦承
    不諱，核與被害人壬○○、丁○○、乙○○、寅○○、丙○
    ○、丑○○、己○○、辛○○、庚○○、卯○○、甲○○及
    癸○○於警詢指述情節相符，復有證人林曉姍、吳雯萱及劉
    國傑於警詢之證述可佐。此外，並有員警之職務報告及贓物
    認領保管單十二張、搜索扣押筆錄、扣押物品目錄表、竊盜
    案件現場圖、現場照片附卷可稽。足認被告之自白與事實相
    符，本件事證明確，被告上開犯行，均堪認定。
四、核被告所為，係犯刑法第三百二十條第一項之竊盜罪。被告
    所為如附表所示之竊盜犯行，時間緊接，所為犯行相同，侵
    害法益同一，顯係基於接續犯意反覆為之，屬接續犯，應論
    以一罪。被告前因竊盜案件，經本院以九十四年度易字第二
    三四四號判處有期徒刑四月，臺灣高等法院以九十五年上易
    字第七二七號判處有期徒刑一年，嗣經減刑為有期徒刑二月
    、六月，與又因竊盜案件經臺灣高等法院以九十五年上易字
    第一二一九號判處有期徒刑二年，合併定其應執行刑為有期
    徒刑二年六月，而於九十七年七月二十四日縮刑期滿執行完
    畢，有臺灣高等法院被告前案紀錄一份在卷可稽。其於五年
    內再犯本件有期徒刑以上之罪，應依刑法第四十七條第一項
    規定加重其刑。爰審酌被告前有多次竊盜前科之素行，再犯
    本件竊盜案件，不宜輕判。其正值青壯，不思以正當途徑掙
    取金錢，一再圖以不勞而獲之方式竊取他人財物，並斟酌被
    告竊得財物之價值為四千八百元，然犯後坦承犯行之態度等
    一切情狀，量處如主文所示之刑，並諭知易科罰金之折算標
    準，以示懲儆。
據上論斷，應依刑事訴訟法第二百七十三條之一第一項、第二百
九十九條第一項前段，刑法第二十八條、第三百二十條第一項、
第四十七條第一項、第四十一條第一項前段，刑法施行法第一條
之一第一項、第二項前段判決如主文。
本案經檢察官子○○到庭執行職務。
中    華    民    國    98    年    7    月    30    日
                  刑事第十一庭    法  官  周玉蘭
以上正本證明與原本無異。
如不服本判決應於收受判決後10日內向本院提出上訴書狀，並應
敘述具體理由。其未敘述上訴理由者，應於上訴期間屆滿後20日
內向本院補提理由書（均須按他造當事人之人數附繕本）「切勿
逕送上級法院」。
告訴人或被害人對於判決如有不服具備理由請求檢察官上訴者，
其上訴期間之計算係以檢察官收受判決正本之日期為準。
                                  書記官  黃泰能
中    華    民    國    98    年    7    月    30    日
附錄論罪科刑法條：
中華民國刑法第三百二十條
意圖為自己或第三人不法之所有，而竊取他人之動產者，為竊盜
罪，處五年以下有期徒刑、拘役或五百元以下罰金。
意圖為自己或第三人不法之利益，而竊佔他人之不動產者，依前
項之規定處斷。
前二項之未遂犯罰之。
附表：
 ┌────┬────┬────┐
 │ 編號   │被害人  │損失財物│
 │        │        │(新臺幣)│
 ├────┼────┼────┤
 │   1    │壬○○  │500元   │
 ├────┼────┼────┤
 │   2    │丁○○  │400元   │
 ├────┼────┼────┤
 │   3    │乙○○  │100元   │
 ├────┼────┼────┤
 │   4    │寅○○  │100元   │
 ├────┼────┼────┤
 │   5    │丙○○  │400元   │
 ├────┼────┼────┤
 │   6    │丑○○  │1000元  │
 ├────┼────┼────┤
 │   7    │己○○  │800元   │
 ├────┼────┼────┤
 │   8    │辛○○  │800元   │
 ├────┼────┼────┤
 │   9    │庚○○  │300元   │
 ├────┼────┼────┤
 │  10    │卯○○  │200元   │
 ├────┼────┼────┤
 │  11    │甲○○  │100元   │
 ├────┼────┼────┤
 │  12    │癸○○  │100元   │
 └────┴────┴────┘


司法院資訊處製作；財團法人民間司法改革基金會備份。
